# 请教陈版：外资在大陆设立公司的问题

提问人：jianfei1302 时间：2021-10-20 11:33:06
请教陈版：
境外企业在大陆投资企业，工商上注册资本是用美元。 1992 年注册资本是 50 万美元。在大陆报表上是按照实际到账日期做的实收资本，汇率是 8 ，那么实收资本就是 400 万人民币。 2000 年增资，到 200 万美元，原股东还是 50 万美元，新股东 150 万美元，但是汇率是 7 。
因为注册资本是美元，股东占比为25%和75%
但是在大陆，按照人民币报表，实收资本是 50 _8+150_ 7=1450万，占比为27.58%和72.42%。
那么报告上实收资本如何披露？

回答人：chenyiwei
报表上的实收资本是按照记账本位币填列的，是原币按照出资日汇率折算到人民币的金额，即 50 _8+150_ 7=1450万元人民币。该金额不具有法律上的意义。法律上计算股比所依据的是按注册资本币种（本案例为美元）表示的注册资本和实收资本金额。